# 请教各位大侠，以下业务应该怎么确认收入

提问人：jxq425 时间：2015-06-12 23:58:14
比如一项业务，是由众多小设备构成一个设备群，需要安装在一个楼宇的各个角落，然后通过控制实现一些功能。签订的合同里面明确了设备多少钱，安装劳务多少钱.在这种情况下，一般怎么确认收入呢？
能否区分设备和劳务，分别适用不同的准则确认，设备待调试验收后一并确认，安装劳务按照完工百分比法确认
那类似这样设备数量较多，价值占比较高，但是安装以及调试属于必不可少的环节的业务，在什么样的情况下是适用建造合同准则的呢？
突然觉得不同的收入类型间的界限并不是特别明确，比如造船厂，大家就会一致认同是适用建造合同准则，那类似将众多设备设计编排安装组合后形成一定的功能的这种业务，好像按照建造合同做的就不太多，有一年的注会培训好像还提出过要认定为设备销售，按照销售业务确认收入

回答人：chenyiwei
这不仅仅是看合同中是否分别约定了各部分价款的问题，是包含多个组成部分的合同能否分拆为多个独立的收入确认单元，分别确认收入的问题。 类似问题在本版面上已经讨论过很多，建议搜索一下。